【裁判字號】    89,交抗,319
【裁判日期】    891227
【裁判案由】    違反道路交通管理處罰條例
【裁判全文】
臺灣高等法院交通事件裁定                       八十九年度交抗字第三一九號
    抗  告  人
    即受處分人  甲○○
右抗告人因違反道路交通管理處罰條例案件，不服台灣士林地方法院，八十八年三月
十日所為裁定 (八十八年度交聲字第七五號，原處分案號：北市交裁車字第二二─0
00000000號），提起抗告，本院裁定如左：
    主  文
抗告駁回。
    理  由
一、抗告意旨略以：受處分人所駕駛之ＢＸ－一一八一號自小客車，雖於民國（下同
    ）八十七年七月三十一日上午十時三十分許，在臺北市○○路二十七號週邊人行
    道上停車，然此係因該小客車於當天遭他車撞毀，左前輪及右後輪均被撞壞，一
    時又無法尋得能將車輛四輪全數調離地面之全吊車，致需費時等待；且伊已將車
    移置路旁，盡力去尋找全吊車，並未故意妨害交通；況該路段尚有修車廠停放車
    輛及設有違規之瓦斯加氣站等語。
二、按汽車駕駛人不得在禁止臨時停車處所停車，道路交通管理處罰條例第五十六條
    定有明文；又人行道依同法第三條第三款規定，係專供行人通行之用，為不得暫
    停之處所。再汽車於中途發生故障不能行駛，應即設法移置於無妨礙交通之處，
    該故障車輛在未移置前或移置後均應豎立故障標誌，道路交通安全規則第一百十
    二條第一項第十二款亦有明文。
三、經查本件受處分人即抗告人郭正錩，於八十七年七月三十一日上午十時三十分許
    ，駕駛ＢＸ－一一八一號自小客車，在臺北市○○路二十七號週邊人行道上擅自
    停車，復未依規定於車身後方豎立故障標誌，經臺北市政府警察局舉發，嗣由臺
    北市交通事件裁決所以北市交裁車字第二二－七八○○五一五二七一號裁決書裁
    處罰鍰新臺幣（下同）一千二百元等事實，為抗告人所自承，並有前開臺北市政
    府警察局舉發道路交通管理事件通知單、裁決書、臺北市停車管理處八十八年一
    月二十六日北市停四字第八八六○二○○六○○號函附卷可稽。次查，抗告人於
    原審調查時復自承：「我車壞了，停在那裡好幾天了，停在違規地點好幾天‧‧
    ‧」（見原審卷第十八頁反面），二度陳訴「好幾天」；其於異議狀內亦載明「
    本案確有在敦煌路停車，惟係因車被撞毀，但一時無法尋得能（吊）四輪離地之
    全吊車，致使需等待‧‧‧」等語（見原審卷第五頁反面），足證抗告意旨所稱
    之「當天」遭他車撞毀（見本院卷第四頁反面），顯有違誤。故以臺北市地處繁
    華，交通電訊方便，汽車修護廠、拖吊業者比比皆是，縱全吊車未若一般拖吊車
    普及，汽車修護廠無法自行拖吊，惟若抗告人略加詢問相關業者，衡情亦應無於
    數日間仍未能聯絡業者拖吊該車之理，豈需將該車暫停於上開人行道處達數天之
    久？遑論抗告人且未依規定於車後豎立故障標誌。是本件抗告人見其自小客車遭
    人撞壞，猶存僥倖，故將該車停放人行道處，而怠於即時為妥適處置，甚為顯然
    。至上開人行道處縱有修車廠停放車輛，或設有違規之瓦斯加氣站，屬取締單位
    或人員是否依權責告發之問題，無解於抗告人違規停車之責。
三、綜上所述，抗告人所辯，顯係卸責之詞，不足採信，其違規事實洵堪認定。原處
    分機關據以援引首揭規定，裁處抗告人罰鍰一千二百元，核無違誤及不當，原裁
    定認抗告人對原處分機關前開裁決聲明異議為無理由，依道路交通案件處理辦法
    第十九條，裁定予以駁回，核無不合。抗告人抗告意旨執此指摘原裁定違誤，為
    無理由，應予駁回。
四、據上論斷，應依道路交通案件處理辦法第二十六條，刑事訴訟法第四百十二條，
    裁定如主文。
中      華      民      國      八十九      年    十二    月   二十七   日
                          臺灣高等法院交通法庭
                                  審判長法  官  吳  啟  民
                                        法  官  施  俊  堯
                                        法  官  林  瑞  斌
右正本證明與原本無異。
不得再抗告。
                                        書記官  丁  淑  蘭
中    華    民    國    八十九    年      十二      月     二十七       日


司法院資訊處製作；財團法人民間司法改革基金會備份。
